臺灣臺南地方法院新市簡易庭民事簡易判決
110年度新簡字第659號
原      告  王振吉  

訴訟代理人  沈聖瀚律師
被      告  利常榮有限公司


法定代理人  高詩涵  



訴訟代理人  馮輝榮  

            張惟喬  
上列當事人間請求履行契約事件，經本院於民國111年7月1日言
詞辯論終結，判決如下：
    主      文
被告應將如附件照片所示之FRP哥吉拉翻製成品2座及哥吉拉3D建
模列印打版、矽利康模具交付原告。
訴訟費用新臺幣2,210元由被告負擔。
本判決得假執行。
    事實及理由
壹、程序方面:
一、按解散之公司除因合併、分割或破產而解散外，應行清算；
    解散之公司，於清算範圍內，視為尚未解散，公司法第24條
    、第25條分別定有明文。又有限公司之清算，以全體股東為
    清算人。但本法或章程另有規定或經股東決議，另選清算人
    者，不在此限，同法第79條亦有明定，依同法第113條規定
    於有限公司準用之。查被告於民國110年11月8日經臺南市政
    府以府經工商字第11000226530號函解散登記，有公司基本
    資料查詢、臺南市政府函文、被告公司變更登記表在卷可稽
    （本院卷第33、67-69頁），而該公司變更登記表末欄位記
    載「公司已解散，公司負責人為清算人，依公司法第83條規
    定，清算人之就任、解任等均應向法院聲報」等語（本院卷
    第69頁）。而經查詢本院並無被告公司呈報清算人或清算完
    結，有本院新市簡易庭民事紀錄科查詢表及索引卡查詢證明
    附卷可憑（本院卷第71-75頁），是被告雖經申請解散登記
    而解散，於清算範圍內，視為尚未解散，仍得為本件之當事
    人。又被告公司變更登記表所載，被告為一人公司，股東即
    董事為高詩涵1人，故原告以高詩涵為被告之法定代理人提
    起本訴，應屬合法。
二、又按訴狀送達後，原告不得將原訴變更或追加他訴。但請求
    之基礎事實同一者，不在此限，民事訴訟法第255條第1項第
    2款定有明文。本件原告起訴時之聲明為：被告應將如附件
    照片所示之哥吉拉FRP翻製成品2座及哥吉拉3D建模列印打版
    、矽利康模具（下稱系爭模型成品及模具）交予原告。嗣於
    111年5月19日具狀追加備位聲明為：被告應給付原告新臺幣
    （下同）265,000元。經核原告追加備位聲明部分，係基於
    同一模型工程承攬契約之基礎事實所為，揆諸前開規定，並
    無不合，應予准許。
三、被告經合法通知，無正當理由，未於最後言詞辯論期日到場
    ，核無民事訴訟法第386條各款所列情形，爰依原告之聲請
    ，由其一造辯論而為判決。
貳、實體方面:
一、原告起訴主張：
  ㈠兩造於109年7月4日簽訂FRP哥吉拉大型模型工程承攬合約書
    （下稱系爭契約），約定契約總價以連工帶料之方式計算，
    契約總價為15萬元（未稅），系爭模具所有權歸屬原告，日
    後以此模具翻製成品，每隻費用為55,000元。又系爭模型成
    品及模具為原告一再調整製作而成，系爭模型成品之配色及
    塗裝亦為原告自行創作，並非直接以日本國東寶株式會社之
    哥吉拉圖片或該株式會社授權予日本國萬代株式會社所製造
    之哥吉拉模型翻製而成，顯見系爭模型成品及模具均為原告
    自行創作之產物。而依約被告於原告給付工程款15萬元後，
    即應交付如系爭契約工程圖說之尺寸為高度220cm*比例之系
    爭模型成品1座及系爭模具，且原告另要求以系爭模具再翻
    製系爭模型成品1座，故原告共已給付265,000元（含定金6
    萬元+工程總價15萬元+翻製模型成品費用55,000元）予被告
    。惟被告於收受前開款項及完成系爭模型成品後，卻拒絕交
    付系爭模型成品及模具，爰依系爭契約之法律關係請求被告
    給付系爭模型成品及模具。
  ㈡退步言，倘本院認定系爭模型成品為侵害日本國東寶株式會
    社之著作權或相關版權之物而給付不能，系爭契約書為無效
    ，則被告即無法律上原因取得系爭契約款項而受有利益，致
    原告受有損害，原告自得依不當得利之規定，請求被告返還
    原告已給付之265,000元。
  ㈢並聲明：
　⒈先位聲明：被告應將如附件照片所示之系爭模型成品及模具
    交予原告。
　⒉備位聲明：被告應給付原告265,000元。
二、被告經合法通知，未於最後言詞辯論期日到場，惟曾到庭表
    示：系爭模具已製作完成，但因後續還有就細節作更改，有
    追加費用，現已累積到107萬元。並聲明：原告之訴駁回。
三、本院得心證之理由:
  ㈠兩造訂有系爭契約，由被告承攬系爭模型成品及模具之製作
    ，原告已給付被告定金、承攬報酬、翻製模型成品1座費用
    ，共計265,000元，被告亦已完成系爭模型成品及模具之製
    作，被告迄今仍未交付系爭模型成品及模具等情，有原告提
    出之系爭模型成品及模具照片6張、FRP哥吉拉大型模型工程
    承攬合約書、Line對話截圖在卷可稽（新司簡調卷第17-26
    頁、本院卷第101-105頁），且兩造並未爭執，堪信為真實
    。
  ㈡觀諸系爭契約第2條約定，被告所承攬之工程範圍為FRP哥吉
    拉大型模型（其內容為材質：FRP玻璃纖維、尺寸：高度220
    cm*比例、製作：系爭模具及系爭模型成品1座、上色：汽車
    烤漆金油、備註：背鰭做透光、燈材線路）；系爭契約第3
    條第5款前段約定，系爭模具歸屬於原告；系爭契約第4條約
    定，原告應於完工時支付尾款45,000元；系爭契約第11條第
    5款約定，原告得以系爭模具翻製模型成品，每座成品費用
    為55,000元，有系爭契約附卷可憑。而原告已依約支付承攬
    報酬及翻製模型成品費用共265,000元，且被告亦不爭執已
    完成系爭模型成品及模具之製作，則被告即應依系爭契約約
    定交付系爭模型成品及模具予原告。至被告雖辯稱本件模型
    承攬工程有追加費用至107萬元云云，惟並未舉證以實其說
    ，此部分所辯，自難採信。是原告主張依約被告應交付系爭
    模型成品及模具，即屬有據。
  ㈢從而，原告依據系爭契約之法律關係，請求被告給付系爭模
    型成品及模具，為有理由，應予准許。又原告先位之訴既有
    理由，其備位之訴部分，即毋庸併予審究，併予敘明。
四、按訴訟費用，由敗訴之當事人負擔；法院為終局判決時，應
    依職權為訴訟費用之裁判，民事訴訟法第78條、第87條第1
    項定有明文。經核本件訴訟費用額為2,210元（即第一審裁
    判費），而原告之請求為有理由，爰依上開規定確定被告應
    負擔之訴訟費用如主文第2項所示。
五、本判決係就民事訴訟法第427條規定適用簡易程序所為被告
    敗訴之判決，依同法第436條第2項準用第389條第1項第3款
    規定，應依職權宣告假執行。
六、結論：本件原告之訴為有理由。爰依民事訴訟法第436條第2
    項、第385條第1項前段、第78條、第87條第1項、第389條第
    1項第3款，判決如主文。
中　　華　　民　　國　　111 　年　　7 　　月　　21　　日
                    新市簡易庭  法  官  曾仁勇
以上正本係照原本作成。
如不服本判決，應於判決送達後20日內，向本院提出上訴狀並表
明上訴理由，如於本判決宣示後送達前提起上訴者，應於判決送
達後20日內補提上訴理由書（須附繕本）。
如委任律師提起上訴者，應一併繳納上訴審裁判費。
中　　華　　民　　國　　111 　年　　7 　　月　　21　　日
                                書記官  吳佩芬